---
title: "Worldle"
email: "leonardofwink@gmail.com"
author: "Leonardo Fernandes Wink"
date: "`r format(Sys.time(), '%d/%m/%Y')`"
output:
  bookdown::html_document2:
    theme: flatly
    highlight: haddock
    keep_md: yes
    number_sections: yes
    toc: yes
    toc_float:
      collapsed: no
      smooth_scroll: no
    fig_caption: yes
    code_download: false
    code_folding: show
  word_document: 
    toc: yes
    keep_md: yes
  pdf_document:
    toc: yes
  github_document:
    html_preview: true
always_allow_html: yes
editor_options: 
  chunk_output_type: console
fig.align: center
---

```{r pré-config, echo = FALSE}
R_LIBS_SITE = "E:\\Documents\\R\\R-4.2.2\\library"
pacman::p_load(bookdown)
```

```{r configurando exibir/ocultar código e resultados, include=FALSE}
hooks = knitr::knit_hooks$get()

hook_foldable = function(type) {
  force(type)
  function(x, options) {
    res = hooks[[type]](x, options)
    
    if (isFALSE(options[[paste0("fold.", type)]])) return(res)
    
    paste0(
      "<details><summary>", type, "</summary>\n\n",
      res,
      "\n\n</details>"
    )
  }
}

knitr::knit_hooks$set(
  Output = hook_foldable("output"),
  Plot = hook_foldable("plot")
)
```

# Pacotes

## Pacotes *ETL*

```{r Pacotes necessários, message = FALSE, warning = TRUE}
pacman::p_load(
  # ETL (extract, transform, load)
  janitor, readr, readxl, lubridate,
  dplyr, 
  tidyverse, 
  glue,
  skimr,
  # Visualização
  ggplot2,
  rmarkdown, 
  knitr,
  kableExtra,
  ggthemes,
  ggtext
)
```

## Pacotes Geoespaciais {#sec-pacotes-geoespaciais}

```{r pacotes-geoespaciais, message = TRUE, warning = FALSE}
pacman::p_load(
  sf, raster, 
  leaflet, leaflet.extras,
  rnaturalearth,
  # rgdal, rgeos,
  # maps,
  # mapview,
  # ggmap
)
```

# Montando o database

## Worldle
```{r}
database <- tibble::tribble(
  ~dia, ~pais, ~distancia, ~direcao,
  "17/02/2023", "Vietnam", 9935, "West",
  "17/02/2023", "Republic of the Congo", 3854, "North",
  "17/02/2023", "Finland", 3326, "South",
  "17/02/2023", "Egypt", 2184, "West",
  "17/02/2023", "Morocco", 1571, "East",
  "17/02/2023", "Tunisia", 0, "Target",
  
  "24/02/2023", "Turkey", 10581, "West",
  "24/02/2023", "Algeria", 7549, "West",
  "24/02/2023", "Colombia", 879, "East",
  "24/02/2023", "Venezuela", 0, "Target",
  
  "26/02/2023", "Congo", 2641, "South",
  "26/02/2023", "Namibia", 640, "East",
  "26/02/2023", "Eswatini", 831, "Northwest",
  "26/02/2023", "Democratic Republic of the Congo", 2060, "South",
  "26/02/2023", "Botswana", 0, "Target",
  
  "28/02/2023", "Turkmenistan", 4199, "West",
  "28/02/2023", "Estonia", 1722, "Southwest",
  "28/02/2023", "Switzerland", 0, "Target",
  
  "01/03/2023", "Lithuania", 8196, "Southwest",
  "01/03/2023", "Togo", 6835, "West",
  "01/03/2023", "Antigua and Barbuda", 0, "Target",
  
  "08/03/2023", "Sweden", 1801, "South",
  "08/03/2023", "Netherlands", 1472, "Southeast",
  "08/03/2023", "Bosnia and Herzegovina", 267, "East",
  "08/03/2023", "Croatia", 476, "East",
  "08/03/2023", "Albania", 326, "North",
  "08/03/2023", "Serbia", 0, "Target",
  
  "15/03/2023", "Czechia", 6082, "South",
  "15/03/2023", "Ethiopia", 1821, "Southwest",
  "15/03/2023", "Cameroon", 2288, "Southeast",
  "15/03/2023", "Zimbabwe", 1743, "North",
  "15/03/2023", "Burundi", 0, "Target"
  
)
```

## Globle
```{r}
database_globle <- tibble::tribble(
  ~dia, ~pais, ~ordem, ~proximidade,
  "24/02/2023", "Turkey",                   6, "Frio",
  "24/02/2023", "Ecuador",                  5, "Morno",
  "24/02/2023", "Venezuela",                4, "Quente",
  "24/02/2023", "United States of America", 4, "Quente",
  "24/02/2023", "Cuba",                     4, "Quente",
  "24/02/2023", "Guatemala",                2, "Adjacente",
  "24/02/2023", "Mexico",                   2, "Adjacente",
  "24/02/2023", "Belize",                   1, "Target",
  
  "26/02/2023", "Egypt", 6, "Frio",
  "26/02/2023", "Georgia", 6, "Frio",
  "26/02/2023", "Morocco", 6, "Frio",
  "26/02/2023", "Finland", 6, "Frio",
  "26/02/2023", "Malta", 6, "Frio",
  "26/02/2023", "Estonia", 6, "Frio",
  "26/02/2023", "Norway", 6, "Frio",
  "26/02/2023", "Monaco", 6, "Frio",
  "26/02/2023", "Luxembourg", 6, "Frio",
  "26/02/2023", "France", 6, "Frio",
  "26/02/2023", "Croatia", 6, "Frio",
  "26/02/2023", "Germany", 6, "Frio",
  "26/02/2023", "Italy", 6, "Frio",
  "26/02/2023", "Switzerland", 6, "Frio",
  "26/02/2023", "Austria", 1, "Target",
  
  "28/02/2023", "Guatemala", 6, "Frio",
  "28/02/2023", "Haiti", 6, "Frio",
  "28/02/2023", "Guyana", 1, "Target",
  
  "15/03/2023", "Burundi", 3, "Frio",
  "15/03/2023", "Burkina Faso", 1, "Target"
)
```
Tornar a coluna `proximidade` `as.factor()` e dar cores conforme a proximidade.

## Salvando o database
```{r}
write.csv(database, "worldle_database.csv")
write.csv(database_globle, "globle_database.csv")
```

# Chutes

Aqui são dados os primeiros chutes.


```{r}
(guesses <- database %>% 
  filter(dia == "15/03/2023")
 )

(chutes <- guesses %>% 
    dplyr::select(pais)
)
# 
#   tibble::tribble(
#   ~pais, ~distancia, ~direcao,
#   "Vietnam", 9935, "West",
#   "Republic of the Congo", 3854, "North",
#   "Finland", 3326, "South",
# )
```

# Limite dos países

Baixando os limites dos países.

```{r}
data(countries110, package = "rnaturalearth")
```

Convertendo pro formato `sf` e definindo SRC. 

```{r}
countries <- countries110 %>% 
  st_as_sf() %>% 
  st_transform(crs = 4326) %>% #4326 = WGS84, 4674 = SIRGAS2000
  clean_names()

# countries <- ne_countries(
#   type = "tiny_countries",
#   returnclass = "sf"
# )
```

```{r}
countries %>% 
  dplyr::select(brk_name) %>% 
  filter(
    grepl("Herz", brk_name)
  )
```

# Unificando países com nomes difíceis
```{r}
guesses <- guesses %>% 
  mutate(
    pais = recode(
      .x = pais, 
      "Bosnia and Herzegovina" = "Bosnia and Herz.",
      "Eswatini" = "eSwatini",
      "Congo" = "Republic of the Congo"
    )
  )
```


Unificando a variável `chutes` com o limite dos países. Não existe o país `Malta`.

```{r}
(starting <- countries %>% 
   clean_names() %>% 
   dplyr::select(
     type, 
     admin, 
     brk_name, 
     formal_en, 
     note_brk,
     name_en,
     name_pt
   ) %>%
   # filter(name_en == "Guyane")
   inner_join(
     guesses,
     by = c("brk_name" = "pais")
   )
)
  
starting %>% glimpse()
# dplyr::select(SUBUNIT) %>% 
  # dplyr::select(formal_en) %>%
  # filter(
  #   formal_en == "Iran"
  # ) %>%
  # inner_join(
  #   guesses_30_01_2023, by = c("brk_name" = "pais")
  # ) %>% 
  # st_as_sf() %>%
  # st_transform(crs = 4326) #4326 = WGS84, 4674 = SIRGAS2000

# %>% 
#   mutate(
#     color = RColorBrewer::brewer.pal(
#       # n(),
#       3,
#       "Set1")
#   )
```

Encontrar o centróide de cada país*.* Não se aplica ao `USA`.

```{r}
(centers <- starting %>% 
  st_make_valid() %>% 
  st_centroid()
)
```

# Visualização do mapa

```{r}
(test <- leaflet() %>% 
   addTiles() %>% 
   addPolygons(
     data = starting,
     # fillColor = ~color,
     stroke = FALSE,
     opacity = 1,
   ) %>%
   addMarkers(
     data = centers
   )
 )
```

# Gerando o raio

```{r}
circles <- centers %>% 
  dplyr::select(name_en, brk_name, distancia, direcao, geometry) %>% 
  st_buffer(
    dist = centers$distancia*1000
  ) %>% 
  st_cast(
    "LINESTRING"
  )
```

# Mapa+Raio

```{r}
leaflet() %>% 
  # addTiles() %>% 
  addProviderTiles(
    # "Esri.WorldImagery" #Imagem de satélite
    "OpenStreetMap.Mapnik" #OpenStreetMap -> Software livre
  ) %>% 
  addPolylines(
    data = circles,
    # color = ~brk_name,
    popup = ~brk_name
  ) %>% 
  addMarkers(
    data = centers
  )
```

# Interseção

```{r, error = TRUE}
(overlaps <- circles %>% 
  st_intersection() %>% 
  filter(
    n.overlaps >= 2
  )
)
```

# Zoom na área

```{r, error = TRUE}
leaflet() %>% 
  addTiles() %>% 
  addCircles(
    data = overlaps
  ) %>% 
  # 100km search area
  addPolylines(
    data = overlaps %>% st_buffer(dist = 100*1000)
  )
```
